臺灣嘉義地方法院刑事判決
111年度易緝字第5號
公  訴  人  臺灣嘉義地方檢察署檢察官
被      告  林于富



                    （另案於法務部矯正署嘉義監獄鹿草分監執行中）
指定辯護人  陳柏宇律師
上列被告因毀棄損壞等案件，經檢察官提起公訴（110年度偵字
第9577號），本院判決如下：
    主  文
甲○○犯毀損罪，處拘役伍拾伍日，如易科罰金，以新臺幣壹仟元
折算壹日。
    犯 罪 事 實
一、甲○○前以友人林建隆名義登記購買車牌號碼00-0000號自用
    小客車（下稱甲車）後，因積欠諸多罰單、稅金、停車費等
    費用高達新臺幣（下同）數萬元未繳，致林建隆屢遭催繳，
    轉向甲○○催促，惟甲○○仍置之不理，雙方因而心生嫌隙。復
    因甲○○所有之甲車門鎖遭人敲壞，而猜疑係林建隆、乙○○夫
    婦所為，又於民國110年8月5日凌晨4時57分、4時59分利用
    通訊軟體LINE通話功能打給乙○○而未獲接聽、回電，對其等
    更加不滿，竟基於毀損之犯意，先於110年8月8日19時56分
    傳送「好，不接就別接，車門鎖你不用賠了，留著修理車子
    」之LINE文字訊息給乙○○，對乙○○為要毀損其所使用之車子
    此惡害通知，並伺機實際行動。嗣於110年8月16日5時20分
    許，甲○○見時機成熟，前至嘉義縣○○鎮○○里○○路000巷00號
    林建隆、乙○○夫婦住處附近路邊，手持鐵鎚敲破林建隆母親
    李𪰸而所有、平時由乙○○駕駛使用之車牌號碼0000-00號自
    用小客車（下稱乙車）之前擋風玻璃，致生損害於乙○○。
二、案經乙○○訴由嘉義縣警察局民雄分局報請臺灣嘉義地方檢察
    署檢察官偵查起訴。
    理  由
一、本案以下作為判決基礎所引用的證據，檢察官、被告甲○○、
    辯護人均同意作為證據（本院易緝卷187頁），本院審酌該
    等證據之取得，並無違法或不當等不適宜作為證據的情形，
    自均具有證據能力。　　
二、被告固坦承於上揭時間傳「好，不接就別接，車門鎖你不用
    賠了，留著修理車子」之LINE文字訊息給告訴人乙○○之事實
    ，惟矢口否認有何毀損犯行，辯稱：我當時在我的租屋處，
    沒有去告訴人的住處云云。辯護人則以：被告傳上揭LINE文
    字當下的想法是因為告訴人、林建隆在外可能有經濟糾紛，
    所以猜想告訴人所使用的車輛日後極有可能被他人所損壞，
    並沒有惡意等語置辯。
三、本院認定事實所憑之證據及理由：
  ㈠被告前以友人林建隆名義登記購買甲車後，積欠諸多罰單、
    稅金、停車費等費用高達數萬元未繳，嗣因甲車門鎖遭人破
    壞，被告懷疑係告訴人夫婦因不滿上情所為，遂於110年8月
    5日凌晨4時57分、4時59分撥打LINE電話給告訴人而未獲回
    應，復於同年月8日19時56分傳送「好，不接就別接，車門
    鎖你不用賠了，留著修理車子」之LINE文字訊息給告訴人各
    節，業據被告坦白承認（本院易緝卷87頁、114至115頁、17
    6頁、187至189頁），核與告訴人證述之情節相符（偵卷30
    至31頁），復有LINE對話截圖、公路監理電子閘門各1紙在
    卷可憑（警卷11頁、偵卷37頁），此部分之事實，堪以認定
    。
  ㈡被告既已懷疑告訴人夫婦毀損甲車門鎖，而欲與告訴人聯繫
    索賠未果後，便傳送「好，不接就別接，車門鎖你不用賠了
    ，留著修理車子」等文字給告訴人，從一般客觀第三人角度
    來看，被告自係向告訴人表示，既然告訴人不願意賠償其甲
    車門鎖的損失，那就將本應賠償其損失的費用，用來做為告
    訴人汽車受損之修理費甚明。然而，告訴人到庭明確證言被
    告傳上揭LINE文字訊息時，其使用之車子並未損壞等語（本
    院易緝卷178頁、181頁），告訴人當無被告前揭所稱把錢留
    著修理汽車之需求甚明。是以，被告在告訴人當下無修理汽
    車需求之情形下，卻傳送上揭文字訊息，預告告訴人的汽車
    不久將會損壞，而需要修理費，顯然其所稱告訴人汽車不久
    將會損壞一事，是其可以控制的，則衡情自係對告訴人為其
    不久後會破壞告訴人汽車之惡害通知甚明。辯護人辯稱被告
    傳送上揭文字訊息，只是猜想告訴人所使用的車輛日後極有
    可能被他人所損壞云云，實與常情不符，不足以採。
  ㈢告訴人受到告訴人為前揭惡害通知後，於110年8月16日5時20
    分許，告訴人、林建隆夫婦便在住處內聽到外面有敲擊玻璃
    的聲音，跑出去就看到被告拿著鐵鎚慢慢走開，被告當時嗆
    稱「這是門鎖的錢」等情，業據告訴人、證人林建隆證述明
    確（偵卷31頁、本院易緝卷179至180頁、183頁）。而被告
    與告訴人夫婦已認識10餘年，此據被告、告訴人供（證）陳
    在卷（本院易緝卷183頁、188頁），衡情告訴人夫婦對於被
    告之身形、聲音，應無誤認之可能，故告訴人夫婦證稱當時
    所見之人為被告乙節，應可採信為真。之後告訴人夫婦上前
    查看停在住處外面之告訴人婆婆李𪰸而所有、告訴人實際使
    用之乙車，即發覺前擋風玻璃遭到毀損，且係前擋風玻璃左
    上角留有明顯遭外力敲擊數下之痕跡，並以遭攻擊處為中心
    往四周產生裂痕等情，此有車輛詳細資料報表各1份、車損
    照片3張為證（警卷10至11頁、13頁）。由此可知，告訴人
    夫婦於案發當日在住處內聽到外面有敲擊的聲音後，便立即
    出外查看，旋即發現被告手持鐵鎚離開，而乙車也與被告先
    前預告一樣遭到破壞，且從被告告稱「這是門鎖的錢」，亦
    與被告在LINE中傳送之文字內容相符。參以乙車前擋風玻璃
    左上角被敲擊之處，從外觀上來看亦確有高度可能係遭小型
    鐵鎚敲擊（見前揭車損照片）。從而，告訴人夫婦雖均稱未
    親眼目睹被告敲擊乙車前擋風玻璃之過程，但從被告具有毀
    損動機、時間序列、對告訴人所為之惡害通知及客觀上告訴
    人所受之實害以觀，乙車前擋風玻璃係被告持鐵鎚破壞之事
    實，自可認定。被告辯稱當時並未前至案發現場云云，顯係
    臨訟卸責之詞，不足採信。
  ㈣綜上所述，本案事證明確，被告犯行堪以認定，應依法論科
    。至於被告、辯護人聲請調閱案發當時被告租屋處之監視器
    影像、傳喚被告女友黃顯惠到庭作證，欲證明被告案發當時
    均在租屋處之部分，本院審酌現距案發日已1年有餘，衡情
    已無監視器畫面可調閱，另要與被告關係密切之黃顯惠回想
    1年多前之某一日，被告於早上5點多時，是否有出門，實屬
    勉強，憑信性較低。況且，本院依前揭理由，認被告犯行之
    事證已明，自無再調查上開證據之必要，附此敘明。
四、論罪科刑：
  ㈠核被告所為，係犯刑法第354條之毀損罪。又被告對告訴人為
    毀損之惡害通知後，已進而著手實行毀損之實害行為，而發
    生實害結果，則因恐嚇危害安全罪、毀損罪兩罪屬假性的實
    質競合，恐嚇危害安全罪為不罰的前行為，只要適用在後的
    毀損罪即為已足，恐嚇危害安全罪即被吸收而不適用。
  ㈡本院審酌被告：⑴高職肄業之智識程度；⑵離婚，育有2名未成
    年子女；⑶入監服刑前從事貼磁磚的工作，生活勉能維持；⑷
    行為時有過失傷害、多次販賣、施用毒品等前科，此有臺灣
    高等法院被告前案紀錄表在卷可參，足見其素行不佳；⑸因
    懷疑甲車門鎖係告訴人夫婦所損壞而為本案犯行之犯罪動機
    ；⑹以鐵鎚敲破乙車前擋風玻璃，致告訴人支出維修費5,000
    元之犯罪手段、犯罪情節暨所生損害；⑺犯後否認犯行等一
    切情狀。本院認量處如主文所示之刑，並諭知易科罰金之折
    算標準，應屬適當。
據上論斷，應依刑事訴訟法第299條第1項前段，刑法第354條、
第41條第1項前段，刑法施行法第1條之1第1項，判決如主文。
本案經檢察官顏榮松提起公訴、檢察官葉美菁到庭執行職務
中　　華　　民　　國　　111 　年　　10　　月　　31　　日
                  刑事第三庭    法　官　張佐榕
以上正本證明與原本無異。
如不服本判決，應於判決送達後20日內向本院提出上訴狀（應附
繕本）。告訴人或被害人如對於本判決不服者，應具備理由請求
檢察官上訴，其上訴期間之計算係以檢察官收受判決正本之日期
為準。
中　　華　　民　　國　　111 　年　　10　　月　　31　　日
                                書記官　連彩婷
附錄本判決論罪科刑法條
中華民國刑法第354條
毀棄、損壞前二條以外之他人之物或致令不堪用，足以生損害於
公眾或他人者，處2年以下有期徒刑、拘役或1萬5千元以下罰金
。